【裁判字號】    99,抗,339
【裁判日期】    990428
【裁判案由】    聲請撤銷緩刑
【裁判全文】
臺灣高等法院臺中分院刑事裁定           99年度抗字第339號
抗  告  人
即  受刑人  甲○○
上列抗告人因聲請撤銷緩刑案件，對於臺灣臺中地方法院中華民
國99年3月15日裁定（99年度撤緩字第43號），提起抗告，本院
裁定如下：
    主  文
抗告駁回。
    理  由
一、本件抗告意旨略以：抗告人不是犯罪的壞徒，只是不小心撿
    到不該撿的東西，抗告人願意承擔所有過錯，但因家裡非常
    貧窮，工作有一天沒一天，父母親年紀也大，又求借無門，
    致無法履行約定。抗告人祈能在給我一點時間，把金額定少
    一點，抗告人一定會盡量把金額繳清等語。
二、原裁定意旨略以：抗告人即受刑人甲○○（下稱受刑人）因
    違反槍砲彈藥刀械管制條例案件，前經該院依97年度訴字第
    4029號宣示判決筆錄附記事項欄之記載，受刑人應向公庫支
    付之8萬元，自98年1月5日起至同年5月5日止，於每月5日前
    支付新台幣（以下同）1萬6千元，分5期平均繳納完畢；惟
    受刑人除於98年1月5日向公庫繳納1萬6千元以外，迄今尚欠
    餘款6萬4千元並未按時繳交等情，有前揭宣示判決筆錄、訊
    問筆錄、臺灣臺中地方法院檢察署自行收納款項統一收據、
    進行單在卷足參。而受刑人於98年9月29日至臺灣臺中地方
    法院檢察署接受檢察官訊問時自承：「我沒有錢，請再給我
    時間，我在98年12月31日前一次繳納完畢，如未繳納，願意
    撤銷該緩刑。」等語。則受刑人不僅未依前揭緩刑宣告所附
    條件之內容按時履行，且拖延期間已逾1年有餘，而檢察官
    於該院指定之支付期限屆至後，業已訊問受刑人查明未能履
    行之原因，受刑人雖藉故將支付日期展延至當年之最後一日
    ，其後卻仍分文未付，足徵受刑人顯然欠缺履行前揭緩刑宣
    告所附條件之主觀意願，致其支付餘款之態度趨於消極被動
    ，應認受刑人違反刑法第74條第2項第4款所定負擔情節重大
    ，已合於刑法第75條之1第1項第4款所定得撤銷緩刑宣告之
    事由等語。
三、按緩刑宣告，得斟酌情形，命犯罪行為人向公庫支付一定之
    金額，刑法第74條第2項第4款有明定；又受緩刑之宣告而違
    反第74條第2項第1款至第8款所定負擔情節重大，足認原宣
    告之緩刑難收其預期效果，而有執行刑罰之必要者，得撤銷
    其宣告，刑法第75條之1第1項第4款亦有明文。經查受刑人
    僅於98年1月5日繳納第1期款1萬6千元等情，有臺灣高等法
    院被告前案紀錄表及該宣示判決筆錄、臺灣臺中地方檢察署
    自行收納款項統一收據各1份附卷可稽；又受刑人不僅未依
    前揭緩刑宣告所附條件之內容按時履行，且拖延期間已逾1
    年有餘，而檢察官於該院指定之支付期限屆至後，業已訊問
    受刑人查明未能履行之原因，受刑人於98年9月29日至臺灣
    臺中地方法院檢察署接受檢察官訊問時自承：「我沒有錢，
    請再給我時間，我在98年12月31日前一次繳納完畢，如未繳
    納，願意撤銷該緩刑。」等語，檢察官亦當庭諭知：「准予
    98年12月31日前繳納完畢，如未繳納，檢察官聲請撤銷緩刑
    。」等語，此有該次訊問筆錄在卷可參。則受刑人將支付日
    期展延至當年之最後一日，其後卻仍分文未付，顯見受刑人
    有違反刑法第74條第2項第4款所定負擔情節重大之情形，原
    宣告之緩刑自難收其預期效果，當有執行原刑罰之必要，原
    審據此撤銷受刑人所受緩刑之宣告，核無不當，抗告人所執
    前詞，辯稱其因家庭因素致給付困難云云固值同情，惟受刑
    人仍難辭其責，本件抗告並無理由，應予駁回。
四、據上論斷，應依刑事訴訟法第412條，裁定如主文。
中    華    民    國    99    年    4     月    28    日
            刑事第三庭  審判長法  官  王  增  瑜
                              法  官  廖  柏  基
                              法  官  吳  進  發
以上正本證明與原本無異。
不得再抗告。
                              書記官  呂  安  茹
中    華    民    國    99    年    4     月    28    日

司法院資訊處製作；財團法人民間司法改革基金會備份。
